臺灣高等法院高雄分院刑事裁定　　　　　 94年度抗字第267號
抗　告　人　臺灣屏東地方法院檢察署檢察官
被　　　告　乙○○
　　　　　　甲　○
上列抗告人因被告偽造文書案件，不服臺灣屏東地方法院94年度
易字第425 號中華民國94年10月24日第一審裁定（起訴案號：臺
灣屏東地方法院檢察署93年度偵字第4968號、94年度偵字第2682
號），提起抗告，本院裁定如下：
    主  文
抗告駁回。
    理  由
一、按「檢察官就被告犯罪事實，應負舉證責任，並指出證明之
    方法」；「法院於第一次審判期日前，認為檢察官指出之證
    明方法，顯不足認定被告有成立犯罪之可能時，應以裁定定
    期通知檢察官補正，逾期未補正者，得以裁定駁回起訴」；
    刑事訴訟法第161 條第1 項、第2 項定有明文。
二、本件公訴意旨略以：被告乙○○與甲○為朋友關係，乙○○
    於民國90年10月間，以動產擔保交易方式向台新商業銀行忠
    孝分行（下稱台新銀行）貸款新台幣（下同）30萬元，並由
    甲○擔任保證人，購買車號R6-6396 號自小客車，供己代步
    使用，惟乙○○未及清償上開貸款完畢，因經濟困難、急需
    週轉現金使用，即由甲○陪同及具名，自91年9 月16日起，
    至92年7 月間某日止，3 次向由連宏勝所經營位於高雄市○
    ○○路675 號之世聯當鋪，以原車使用方式典當借款，累計
    借款9 萬元，並將該車行車執照及汽車新領牌照登記書交付
    連宏勝保管，該車仍由乙○○使用。詎乙○○及甲○為出售
    該自小客車，清償台新銀行上開借款，明知該車之行車執照
    在連宏勝保管中，並未遺失，共同基於使公務員登載不實事
    項於職務上所掌公文書之犯意聯絡，隱匿另向世聯當鋪借款
    並將該車行車執照質押保管於世聯當鋪之事實，推由甲○向
    位於台南縣永康市○○○路153 號之「第一汽車商行」之梁
    德民，謊稱該自小客車之行車執照已遺失，並於92年7 月21
    日將上開自小客車，以17萬686 元之代價出售予不知情之梁
    德民所經營之「第一汽車商行」，乙○○僅交付身分證及印
    章予梁德民，委由梁德民代為清償乙○○積欠台新銀行之上
    開貸款，並利用梁德民輾轉委請不知情之富林汽機車代檢公
    司不知名承辦人員，於92年7 月29日，向汽車監理單位即嘉
    義區監理所以該車行車執照遺失為由，致承辦業務之公務員
    將不實之申請事項登載於職務上所掌之公文書上，並據以核
    發新行車執照供辦理該車過戶登記使用，足生損害於連宏勝
    及公路監理機關發給行車執照之正確性；因認被告二人均有
    犯刑法第214 條之使公務員登載不實罪嫌等情。
三、原審法院以檢察官就「代辦人員曾經以行車執照遺失為由，
    向監理單位承辦人員申請補發之事實」、及「前開監理單位
    承辦人員依被告虛構之申請事實，登載不實申請事項於公文
    書上，該公文書」等事實，並未舉證，並指出證明方法，而
    於94年9 月9 日裁定「檢察官應於本裁定送達後10日內補正
    被告犯罪之證據並指出證明之方法」，該裁定於94年9 月14
    日送達於檢察官。檢察官雖於94年9 月23日提出補正理由書
    ，但經審閱其內容，並未就被告二人委請不知情之代辦人以
    「遺失」為由，向監理單位申請補發行車執照，而使承辦公
    務員將不實「遺失」事項登載於職務上所掌之公文書等事實
    ，為具體之舉證及指出證明方法。經原審法院向承辦之台南
    監理站函查結果，該站關於被告乙○○申請補發執照時，並
    未要求被告填註補發事由，該站並不知被告申請補發行車執
    照之真正原因等情，有該站94年7 月19日嘉監南字第
    0940018098號函附卷可稽。原審於審酌檢察官起訴時所附之
    有關文書，被告二人並無以遺失為由申請補發行車執照，承
    辦公務員又無登載「遺失」於職務上所掌之公文書，而檢察
    官就應補正之事項，又逾期未補正，因依上開規定為公訴駁
    回之裁定，核無不當，應予維持。
四、抗告意旨徒以「本件並非犯罪事實與證據方法之問題，而係
    法院對於法律適用之問題，故顯與刑事訴訟法第161 條第2
    項之規定不合，再者，法律適用係法院固有之權限，有關法
    律適用之問題，若尚有爭議，自應由終級審法院（即最高法
    院）表示意見，並形成統一之見解，若僅因一審法院之見解
    而使有爭議之案件無法由終級審法院表示意見之機會，此一
    爭議將長久存在，如此絕非法治國家應有之現象」等情，指
    摘原裁定不當，仍未就被告二人之犯罪事實舉證及指出證明
    之方法，其抗告難認為有理由，應予駁回。
據上論斷，應依刑事訴訟法第412 條，裁定如主文。
中　　華　　民　　國　　94　　年　　12　　月　　27　　日
                  刑事第八庭    審判長法  官  王光照
                                      法  官  蔡國
                                      法  官  洪慶鐘
以上正本證明與原本無異。
本裁定不得再抗告。
中　　華　　民　　國　　94　　年　　12　　月　　28　　日
　　　　　　　　　　　　　　　　　　　書記官  呂素珍
                                                      Q
